臺灣士林地方法院小額民事判決
111年度士小字第2332號
原      告  明台產物保險股份有限公司

法定代理人  松延洋介


訴訟代理人  黃郁涵  
被      告  許永祥  
訴訟代理人  陳建龍  
            黃二極  
被      告  首都客運股份有限公司

法定代理人  李博文  
訴訟代理人  黃二極  
上列當事人間請求侵權行為損害賠償事件，本院於民國111年11
月8日言詞辯論終結，判決如下：
    主  文
被告應連帶給付原告新臺幣壹萬貳仟貳佰參拾柒元，及自民國一
百一十一年九月二十日起至清償日止，按週年利率百分之五計算
之利息。
原告其餘之訴駁回。
訴訟費用新臺幣壹仟元，其中新臺幣伍佰肆拾玖元由被告連帶負
擔，餘由原告負擔。
本判決原告勝訴部分得假執行。
    事實及理由要領
一、原告起訴主張：被告甲○○於民國111年1月1日下午2時55分許
    ，駕駛車牌號碼000-00號營業用大客車（下稱A車），自臺
    北市士林區中社路2段185巷前，因轉彎時未注意距離，撞損
    原告所承保之訴外人劉慶尚所有、由訴外人劉光裕為駕駛之
    車牌號碼000-0000號自用小客車（下稱B車），原告因本件
    交通事故已給付被保險人新臺幣（下同）22,303元，本件事
    發前，B車駕駛發現後方之A車，故先行靠邊停車禮讓A車先
    行，惟因A車駕駛轉彎時未注意距離，致B車遭碰撞，應負全
    部賠償責任。而被告首都客運股份有限公司（下稱首都客運
    ）為甲○○之僱傭人，本件事故發生時甲○○駕駛A車為首都客
    運執行職務中，故首都客運應與甲○○連帶負賠償責任；爰依
    民法第184條第1項前段、第188條第1項前段、第191條之2、
    第196條侵權行為損害賠償請求權、保險法第53條第1項保險
    代位請求權，請求被告連帶賠償損害。並聲明：被告應連帶
    給付原告22,303元，及自起訴狀繕本送達翌日起至清償日止
    ，按週年利率5％計算之利息。
二、被告共同答辯略以：本件事故發生之處，為禁止停車路段，
    然B車於本件事故發生時卻違規停車，實為本件事故之發生
    原因，甲○○並無過失；又原告所請求之維修費用應計算折舊
    等語，並聲明請求駁回原告之訴。　　
三、法院得心證之理由：
　㈠按因故意或過失，不法侵害他人之權利者，負損害賠償責任
    ；受僱人因執行職務，不法侵害他人之權利者，由僱用人與
    行為人連帶負損害賠償責任；汽車、機車或其他非依軌道行
    駛之動力車輛，在使用中加損害於他人者，駕駛人應賠償因
    此所生之損害；不法毀損他人之物者，被害人得請求賠償其
    物因毀損所減少之價額，民法第184條第1項前段、第188條
    第1項前段、第191條之2前段、第196條分別定有明文。再按
    物被毀損時，被害人除得依民法第196條請求賠償外，並不
    排除民法第213條至第215條之適用；依民法第196條請求賠
    償物被毀損所減少之價額，得以修復費用為估定之標準，但
    以必要者為限（例如：修理材料以新品換舊品，應予折舊）
    （最高法院77年度第9次民事庭會議決議(一)參照）。末按
    ，被保險人因保險人應負保險責任之損失發生，而對於第三
    人有損失賠償請求權者，保險人得於給付賠償金額後，代位
    行使被保險人對於第三人之請求權；但其所請求之數額，以
    不逾賠償金額為限，保險法第53條第1項亦有明文。
　㈡經查，原告主張之事實，已據提出與所述相符之行車執照、
    道路交通事故當事人登記聯單、估價單、行車紀錄器翻拍照
    片、汽車保險單、統一發票等件為證，並經本院依職權調取
    本件交通事故現場圖、調查紀錄表、現場照片等資料查核明
    確，被告雖以上詞置辯，惟按汽車行駛時，駕駛人應注意車
    前狀況及兩車並行之間隔，並隨時採取必要之安全措施，道
    路交通安全規則第94條第3巷定有明文。本件事故發生時，B
    車原本行駛於A車前方，右側為腳踏車專用道，路旁均畫有
    禁止停車之紅色標線，前方則為登山道路路口僅供人通行，
    車輛至此僅能迴轉，然B車先行靠右停於路邊，後A車自B車
    左側通過時，即撞擊B車左側，有B車行車紀錄器之翻拍照片
    在卷可查（見本院卷第19至23頁），可徵當時B車係將車輛
    違規停放於路旁，A車見狀欲自B車左側超車至前方迴轉，然
    因未注意前方與A車間停於路邊之情況及安全距離，而致生
    本件事故，被告甲○○顯有未注意車前狀況之過失，依當時情
    形又無不能注意之情事，且與B車之車損具相當因果關係，
    顯應負過失賠償之責。又被告甲○○係被告首都客運之受僱人
    ，於執行業務過程中因過失致B車受損，自應依民法第188條
    第1項負連帶賠償之責；從而，原告本於上開法律規定，請
    求被告連帶賠償B車修復費用，應屬有據。
　㈢依原告所提之估價單，其修復費用為22,303元（其中工資4,7
    74元、塗裝9,979元、材料7,550元），然而以新零件更換舊
    零件之零件折舊部分非屬必要費用，應予扣除。茲查，B車
    係於108年10月15日出廠使用（行車執照僅記載出廠年月，
    未載明出廠日，依法推定為該月15日），有行車執照影本附
    卷可稽，依行政院所頒固定資產耐用年數表及固定資產折舊
    率表之規定，汽車耐用年數為5年，依定率遞減法每年應折
    舊千分之369，且參酌營利事業所得稅查核準則第95條第6項
    規定「固定資產提列折舊採用平均法或定率遞減法者，以1
    年為計算單位，其使用期間未滿1年者，按實際使用之月數
    相當於全年之比例計算之，不滿1月者，以1月計」而為計算
    ，則算至本件事故發生時之111年1月1日，B車輛已使用2年3
    月，是原告就零件部分，所得請求被告賠償之範圍，扣除折
    舊之後，應以2,729元（計算式詳附表）為限，加上其餘非
    屬零件之工資4,774元、塗裝9,979元，合計為17,482元。
　㈣另按損害之發生或擴大，被害人與有過失者，法院得減輕賠
    償金額，或免除之，民法第217條第1項訂有明文。本件事故
    依據B車行車紀錄器之翻拍畫面及到度路交通事故現場圖，B
    車駕駛甲○○亦有路邊違規停車之過失，該路口既禁止停車，
    顯係因倘任供車輛停於路邊，以其路寬待他車經過時，可能
    引發車輛之撞擊，被告違規停車之行為，顯與事故之發生具
    相當因果關係，故本院權衡違規情節及過失之輕重等情，認
    定本件過失比例，應由甲○○負3成，被告負7成為合理，計12
    ,237元（17,482×70％，小數點後四捨五入）。
四、從而，原告請求被告給付12,237元及自起訴狀繕本送達之翌
    日即111年9月20日起至清償日止，按週年利率5％計算之利息
    ，為有理由，應予准許，逾此範圍之請求，則無理由，應予
    駁回。本件原告勝訴部分係就民事訴訟法第436條之8第1項
    適用小額程序所為被告敗訴之判決，依同法第436條之20規
    定，應依職權宣告假執行。
五、訴訟費用負擔之依據：民事訴訟法第79條。依職權確定訴訟
    費用額為1,000元（第一審裁判費），其中549元由被告連帶
    負擔，餘由原告負擔。
中　　華　　民　　國　 111　　年　　11　　月　　22　　日
              　　士林簡易庭法  官  陳紹瑜
以上正本係照原本作成。
如不服本判決，應於送達後20日內，向本院提出上訴狀並應記載
上訴理由，表明關於原判決所違背之法令及其具體內容與依訴訟
資料可認為原判決有違背法令之具體事實，並繳納上訴費1,500
元，如於本判決宣示後送達前提起上訴者，應於判決送達後20日
內補提上訴理由書（須附繕本）。
中　　華　　民　　國　 111　　年　　11　　月　　22　　日
　                          書記官  詹禾翊 
附表
-----
折舊時間           金額
第1年折舊值        7,550×0.369=2,786
第1年折舊後價值    7,550-2,786=4,764
第2年折舊值        4,764×0.369=1,758
第2年折舊後價值    4,764-1,758=3,006
第3年折舊值        3,006×0.369×(3/12)=277
第3年折舊後價值    3,006-277=2,729